# 请教陈版：新金融工具准则下特殊金融工具的分类

提问人：lk185 时间：2021-02-25 12:33:02
陈版您好。我公司有很多参投基金，是这些基金的LP，这些基金都是私募股权投资基金，存续期一般为5+2年。旧准则下，我公司对这些基金的核算模式为可供-成本法。按照新金融工具准则默认分类应为以公允价值计量且其变动计入当期损益，但新准则也赋予企业在初始确认时一次选择权，即可以将非交易性的权益工具投资指定为FVTOCI。1.我公司持有的这些参投基金并不是为了短期获利而持有的，部分基金是为了落实省政府相关精神而参投的，据此能否认定为非交易性的？2.这些基金是否属于特殊金融工具，对于我方而言是否符合权益工具定义？3.我公司可否在初始确认时将其指定为FVTOCI。4.此外，我公司持有一上市公司股票，旧准则下按可供出售金融资产——公允价值变动计入权益核算，但根据省相关部门要求，我公司和实控人签署了一致行动人，导致该股票从交易性变成战略性持有，请问对于该股票我公司可否将其指定为FVTOCI。以上问题，恳请陈版抽时间解惑，谢谢

回答人：chenyiwei
1 、这些基金属于有限寿命主体，其份额对发行方而言不符合权益工具定义，因此不能指定为以公允价值计量且其变动计入其他综合收益的金融资产。只能作为以公允价值计量且其变动计入损益的金融资产。
2 、对权益类投资的分类指定只能在初始确认时进行一次，后续持有期间不得变更。因此虽然通过一致行动协议，导致该股票从交易性变成战略性持有，但不能改变其分类。

提问人：lk185 时间：2021-03-01 11:00:00
谢谢陈版。关于第四个问题，再补充一点：关于持有的券商股份，我公司是该券商发起人之一，初始投资时也是根据省战略安排而投，且自该公司上市后，我公司从未出售过该公司股票。 2020 年，我公司根据省相关部门要求与该券商实控人签署一致行动人。我公司从 2021 年开始执行新金融工具准则，这种情况下，也不能将其指定为FVTOCI吗？

回答人：chenyiwei
2021 年 1 月 1 日转换到新准则时可以按新准则规定指定为FVOCI（其他权益工具投资）。